臺灣高等法院刑事判決　　　　　　96年度重上更(三)字第54號
上　訴　人
即　被　告　乙○○
選任辯護人　李漢鑫律師
上列上訴人因違反著作權法等案件，不服臺灣臺北地方法院91年
度訴字第1180號，中華民國92年8月7日第一審判決（起訴案號：
臺灣臺北地方法院檢察署91年度偵字第4277號），提起上訴，經
判決後，由最高法院第三次發回更審，本院判決如下：
    主  文
原判決撤銷。
乙○○共同以犯明知為侵害著作權之物，意圖營利而交付之方法
侵害他人之著作權為常業，累犯，處有期徒刑壹年壹月。
扣案如附表二、附表三、附表四編號1、2、3、附表七之(一)、七
之(二)1至20所示之物及光碟目錄陸本，均沒收。
    事  實
一、乙○○於民國（下同）89年間，因違反著作權法等案件，經
    台灣台北地方法院判處有期徒刑4月，於90年10月5日執行完
    畢。嗣仍在臺北市○○○路○段60巷2號開設瑪琍行電視遊樂
    器專賣店（以下稱瑪琍行）。
二、如附表一編號一、二及附表五所示之商標圖樣，分別業經日
    商新力電腦娛樂股份有限公司（下稱新力公司）、日商思奎
    爾有限公司，下稱思奎爾公司）及日商任天堂股份有限公司
    （下稱任天堂公司）向我國經濟部中央標準局（現改制為智
    慧財產局）申請註冊核准，取得指定使用於如附表一、五所
    示商品名稱、分類之商標專用權，迄於91年2月4日仍在專用
    期間。附表二所示之電腦程式著作，係新力公司於西元2002
    年1月1日所創作發行，依91年1月1日在我國管轄區域內生效
    之世界貿易組織（WTO）與貿易有關之智慧財產權協定，應
    受我國著作權法之保護；附表六所示之電腦程式著作，則為
    任天堂公司所創作，其中六之(一)部分之著作，符合在我國境
    內首次發行，已依74年7月10日修正之著作權法第17條規定
    ，向我國申請著作權註冊，六之(二)部分之著作，為依81年6
    月10日修正著作權法第4條規定在我國首次發行或在日本發
    行30日內在我國發行，均受我國著作權法之保護。
三、乙○○於前案執行完畢90年10月5日以後，猶不知悔改，與
    姓名年籍不詳，綽號「小賴」之成年男子，基於共同及概括
    之犯意，意圖營利，由「小賴」以寄賣之方式，提供由不詳
    姓名之人，於不詳時地所擅自重製之(一)侵害附表二所示，新
    力公司享有電腦程式著作權之附表二（即附表四編號4）名
    稱之遊戲光碟片（此部分則自91年1月1日起，餘自90年10月
    5日起）；(二)仿冒使用相同於附表一編號一所示新力公司之
    註冊商標，於如附表三所示之遊戲光碟片內，經由電視遊樂
    器之操作執行，即於螢幕上出現上開商標；(三)仿冒使用相同
    於附表一編號二所示之思奎爾公司註冊商標，於如附表四所
    示之編號1、2、3遊戲光碟片之外包裝；(四)侵害附表六所示
    任天堂公司享有電腦程式著作權，及於外包裝（紙盒、卡匣
    或標帖）上仿冒使用相同於附表五所示任天堂公司之註冊商
    標，於如附表七之(一)、七之(二)1至20所示之卡匣等侵害著作
    權、仿冒註冊商標之物（其中附表七之(一)、七之(二)1至20所
    示之卡匣，所仿冒之註冊商標及侵害之著作權態樣、名稱，
    均詳如附表七之冒用商標圖樣或\及電腦程式著作欄所載）
    。乙○○並提供其所有之光碟目錄在瑪琍行內供顧客選購，
    先後以每片新台幣（下同）60元（即附表三之PS遊戲光碟）
    、350元（即附表二、附表四編號1、2、3之PS2遊戲光碟）
    、任天堂遊戲卡匣每片700元之價格（寄賣之成本價分別為
    35元、200元及500 元），出售予不特定之顧客牟利，以此
    方式侵害新力公司、思奎爾公司及任天堂公司之著作權、商
    標專用權，並以之為常業。並於上開販賣行為同時，分別在
    包裝紙、包裝盒或卡匣上，使用上開各該商標之商標圖樣，
    且該等仿冒商品透過電視遊樂器執行時，在電視畫面亦出現
    各該商標之商標圖樣。又該等仿冒光碟片及卡匣透過電視遊
    樂器執行，在電視畫面上並會出現新力公司、思奎爾公司及
    任天堂公司製造或授權之字樣，足以表示該等光碟片及卡匣
    係上開公司所生產之用意之準私文書。仍持以販賣交付後藉
    以行使該等準私文書，足以生損害於新力公司、思奎爾公司
    及任天堂公司。
四、經警於91年2月4日14時50分許在上址查獲，當場扣得乙○○
    所有之光碟目錄6本及其與「小賴」所有之如附表二（即附
    表四編號4）、附表三、附表四編號1、2、3、附表七之(一)、
    七之(二)1至20所示之光碟片、卡匣等物。
五、案經日商新力公司、思奎爾公司、任天堂公司，分別訴由內
    政部警政署保安警察大隊第二總隊第一大隊第一中隊移送及
    台灣台北地方法院檢察署檢察官偵查起訴。
    理  由
一、訊據上訴人即被告乙○○矢口否認有違反著作權法、商標法
    或偽造文書之犯行，辯稱：任天堂卡匣部分是我前案被查獲
    時留下來的，乃沿用庫存的卡匣來繼續賣，這部分我承認我
    做錯了，至於遊戲光碟部分是以前的員工陳冠宇拿來寄放的
    ，這部分我沒有販賣，又我以為任天堂遊戲卡匣不受我國法
    律保護；我不是常業犯，請求宣告緩刑云云。
二、然查：
  (一)被告上開販買侵害告訴人新力公司、思奎爾公司及任天堂公
    司商標專用權及著作財產權商品及行使偽造準私文書之行為
    ，業據其於警詢及偵查中，自白不諱，供述「警方所查獲的
    盜版光碟片及盜版任天堂卡匣及目錄6本是一位綽號「小賴
    」的拿到我店裡來寄賣的」、「售價PS2每片賣350元、PS
    每片賣60元」、「盜版遊戲光碟及卡匣成本，PS2每片成本
    200元、PS每片成本35元。任天堂卡匣成本不一，每片大約
    賣700元左右」、「所開設瑪琍行電視遊樂器專賣店內，販
    售盜版遊戲光碟片及卡匣，通常客人會到店內訂購後，再以
    郵寄方式寄交客人」、「PS2一張賺50元」、「PS一張賺25
    元」、「任天堂一片賺200元」、「賣給到店裡來買的不特
    定人士」（見91年度偵字第4277號卷第6頁背面、第7頁、第
    64頁、第65頁）。並經告訴代理人洪宗聖律師、廖國昌律師
    指訴綦詳，另證人甲○○於警詢、原審法院訊問及本院審理
    中，也證述其曾於91年1月22日至瑪琍行翻閱扣案遊戲目錄
    後，向被告購買盜版之新力公司遊戲光碟等情屬實（見原審
    卷第193頁、第194頁），又其在本院審理中證稱：其在警詢
    中所證購買之METAL GEAR SOLID2及在原審中所購PS2，名稱
    不同，但係同一產品等語（見本院96年4月25日審判筆錄）
    。並有上開盜版之遊戲光碟、遊戲卡匣【如附表二、附表三
    、附表四編號1、2、3、附表七之(一)、七之(二)1至20所示】、
    目錄6本等扣案，及載有顧客稱呼、商品名稱、價款、日期
    等之估價單27張附卷可稽。其有販賣新力公司、思奎爾公司
    遊戲光碟甚明，所辯無此部分販賣行為，為諉卸之詞，不足
    為採。
  (二)附表一編號一、二，及附表五所示之商標圖樣，分別業經新
    力公司、思奎爾公司及任天堂公司向我國經濟部中央標準局
    （現改制為智慧財產局）申請註冊核准，取得指定使用於如
    附表一、五所示商品名稱、分類之商標專用權，迄於91年2
    月4日仍在專用期間，有各該中華民國商標註冊證影本足佐
    （見偵查卷第11頁、第16頁至第23頁、第91頁）。
  (三)附表二所示之電腦程式著作，係新力公司於2002年1月1日所
    創作發行，有著作物發行資料可憑（見偵查卷第105頁至第
    107頁）。該著作依法於日本取得著作權保護，同時依我國
    著作權法第4條之規定，外國人之著作得依經立法院決議通
    過之條約或協定，受我國著作權法之保護；而我國自91年1
    月1日加入世界貿易組織（WTO），依WTO與貿易有關之智慧
    財產權協定（TRIPS）第3條國民待遇原則之規定，就智慧財
    產權之保護，每一會員給予其他會員國民之待遇，不得低於
    其給予本國國民之待遇。因此，上開著作依自91年1月1日在
    我國管轄區域內生效之世界貿易組織（WTO）與貿易有關之
    智慧財產權協定，應受我國著作權法之保護。
  (四)附表六所示之電腦程式著作，為任天堂公司所創作，其中六
    之(一)部分之著作，已據該公司依74年7月10日修正之著作權
    法第17條規定，向我國申請著作權註冊，有內政部著作權執
    照及任天堂公司申請註冊時所檢附著作在中華民國境內首次
    發行之相關文件可參（見偵查卷第24頁至29頁、原審卷第55
    頁至第119頁）。依74年7月10日之修正著作權法第17條規定
    ：「外國人之著作合於左列各款之一者，得依本法申請著作
    權註冊：一、於中華民國境內首次發行者。二、依條約或其
    本國法令、慣例，中華民國人之著作得在該國享受同等權利
    者。前項註冊之著作權，著作權人享有本法所定之權利。但
    不包括專創性之音樂、科技或工程設計圖形或美術著作專集
    以外之翻譯。前項著作權人為未經認許成立之外國法人，對
    於第38條至第44條之罪得為告訴或提起自訴。但以依條約或
    其本國法令、慣例，中華民國人之著作得在該國享受同等權
    利者為限。」是舊著作權法既採註冊保護主義，附表六之(一)
    著作已依法註冊取得我國舊著作權主管機關內政部所核發之
    著作權執照，該等著作之著作財產權於我國自受保護。另日
    本昭和45年5月6日（即西元1970年，民國59年）著作權法第
    6條規定：「著作物符合以下各項規定的受本法保護：(1)日
    本國民（根據本國法令設立的法人及包括在國內有主要事務
    所的法人）的著作物；(2)最初在國內發行的著作物（包括最
    初在本法規定以外的地方進行發行的，從該發行日30日以內
    在日本國內發行的作品）；(3)前２項所揭示的以外，根據條
    約本國負有保護義務的著作物。」是依該法條第2項，我國
    國民之著作凡在日本首次發行、或在我國發行後30日內在日
    本發行者，均受日本著作權法之保護。又日本自1899年7月
    15日起即為伯恩公約之會員國，依據伯恩公約第3條「受保
    障之著作人」第1項第2款：「本公約之保障適用於左列之情
    節：(1)聯盟國國民之著作，不論業已發行與否。(2)非聯盟國
    國民，但其著作首次發行於聯盟國之一領土之內，或同時首
    次發行於聯盟國及非聯盟國領土之內。」同條第4項「30 天
    之內於二以上國家首次發行者，該著作即為同時在各該國發
    行。」是依該公約之精神，我國國民之著作首次在日本發行
    ，或同時在我國、日本首次發行者，併屬日本著作權法第6
    條第(3)項保護之範圍。依我國與日本符合伯恩公約著作權相
    互保護之精神，及我國舊著作權法之註冊保護主義，附表六
    之(一)部分所示之電腦程式著作在我國即應受著作權法保護。
    至附表六之(二)部分所示之電腦程式著作，係該附表所示之日
    期於日本發行後30日內於我國發行，或於日本及我國同步發
    行，有卷附之進口報單、統一發票等文件可考（見原審卷第
    120頁至第144頁）。依87年1月21日修正之著作權法第4條規
    定：「外國人之著作合於下列情形之一者，得依本法享有著
    作權。但條約或協定另有約定，經立法院議決通過者，從其
    約定︰一、於中華民國管轄區域內首次發行，或於中華民國
    管轄區域外首次發行後30日內在中華民國管轄區域內發行者
    。但以該外國人之本國，對中華民國人之著作，在相同之情
    形下，亦予保護且經查證屬實者為限。二、依條約、協定或
    其本國法令、慣例，中華民國人之著作得在該國享有著作權
    者。」是日本之著作物如於中華民國管轄區域內首次發行，
    或於中華民國管轄區域外首次發行後30日內在中華民國管轄
    區域內發行者，在我國亦受著作權法之保護（參照內政部81
    年8月8日台內著字第8115249號函、內政部83年9月24日
    台內著字第8320487號函及最高法院90年度台非字第67號判
    決）。
  (五)扣案之遊戲光碟片、卡匣等物，經本院前審勘驗結果：附表
    二名稱之遊戲光碟片，有如附表二所示新力公司之電腦程式
    著作；附表三所示之遊戲光碟片內，經由電視遊樂器之操作
    執行，於螢幕上出現使用相同於附表一編號一所示新力公司
    之註冊商標；附表四所示之編號1、2、3遊戲光碟片之外包
    裝，有使用相同於附表一編號二所示之思奎爾公司註冊商標
    ；附表七之(一)、七之(二)1至20所示之卡匣，有附表七「冒用
    商標圖樣或\及電腦程式著作欄」一欄所示附表六之電腦程
    式著作，及於外包裝（紙盒、卡匣或標帖）上使用相同於附
    表五所示任天堂公司之註冊商標等情，有勘驗筆錄可稽（見
    本院上訴字卷第93頁至第116頁）。按商標之使用係指為行
    銷之目的，將商標使用於商品或其包裝、容器、標帖、說明
    書價目表或其他類似物件上。而持有、陳列或散布，使用於
    同一商品或類似商品，若附加相同或近似於他人註冊商標圖
    樣於商品之包裝、容器、說明書、價目表上，應即受他人商
    標專用權效力所拘束。透過電磁作用，如以遊樂器、光碟機
    、電腦主機之操作為媒介，始於電視或電腦螢幕前出現商標
    圖樣者，其標示型態足資一般商品購買人認識其表彰商品之
    來源者，解釋上應認屬於行為時商標法第6條第1項所稱之其
    他類似物件之範疇。又該等仿冒光碟片及卡匣透過電視遊樂
    器執行，在電視畫面上並會出現新力公司、思奎爾公司及任
    天堂公司製造或授權之字樣，足以表示該等光碟片及卡匣係
    上開公司所生產之用意之準私文書。
  (六)被告雖於審判中更異前詞，以任天堂卡匣是前案被查獲時留
    下來的，PS2遊戲光碟片是以前的員工陳冠宇拿來寄放的，
    且以為任天堂遊戲卡匣不受我國法律保護云云。然被告所辯
    ，與其於警詢及檢察官偵查中所為之陳述不符。況所稱任天
    堂卡匣係前次查獲所未扣案之餘物，並無證據足以證明。又
    所謂PS2遊戲光碟片（即附表二、附表四編號1、2、3 部分
    ）係員工陳冠宇所寄放云云，經原審法院傳喚證人陳冠宇無
    著（見原審卷第188頁、第189頁），且被告已於偵查中明確
    證稱由「小賴」寄賣等語。本件待證事實已明，核亦無再作
    無益調查之必要。況被告前即因販賣盜版之告訴人新力公司
    、思奎爾公司等公司之遊戲光碟片，遭警查獲起訴判刑，有
    原審90年訴字第12 4號判決影本足稽，本次再犯同類型之罪
    ，並參以其所販售之價格較之於真品價格顯不相當（見警聲
    搜卷第3頁反面、第4頁背面、第4277號偵查卷第7頁）等情
    ，當已明知上開扣案之光碟片、卡匣等物，為屬侵害他人著
    作權、商標專用權之物甚明。
  (七)綜上所述，被告所辯，為事後翻異飾卸之詞，不足採信。其
    事證明確，犯行堪以認定，應予依法論科。
三、論罪之依據：
  (一)按刑法上所謂常業犯，指反覆以同種類行為為目的之社會活
    動之職業性犯罪而言，至於犯罪所得之多寡，是否恃此犯罪
    為唯一之謀生職業，則非所問，縱令兼有其他職業，仍無礙
    於該常業犯罪之成立。被告所經營之瑪琍行電視遊樂器專賣
    店主要係以販售電腦遊戲軟體、組件為業，且扣案之光碟及
    卡匣數量龐大，並製有目錄供顧客挑選盜版遊戲軟體使用，
    被告明知該等商品為侵害著作權之物，仍以同一種類之行為
    販售而交付予不特定之人，顯有反覆實施以同類侵害著作權
    為目的之行為，應係以販賣侵害他人著作權之重製物為常業
    。
  (二)被告犯罪後，著作權法業於92年7月9日及93年9月1日二度修
    正公布施行。被告以販賣侵害他人著作權之重製物為常業之
    行為，行為時舊法第94條、第93條第3款、第87條第2款之以
    犯明知為侵害著作權之物，意圖營利而交付之方法侵害他人
    之著作權為常業罪，處1年以上7年以下有期徒刑，得併科新
    台幣45萬元以下罰金。92年7月9日修正法律改為第94條第1
    項、第91條之1第1項、第3項以犯意圖營利而以移轉所有權
    之方法散布重製物為光碟者，而侵害他人之著作財產權為常
    業罪，處1年以上7年以下有期徒刑，得併科新台幣30萬元以
    上，3百萬元以下罰金。93年9月1日修正之法律改為94條第1
    項、第91條之1第2項、第3項以犯明知係侵害著作財產權之
    重製為光碟而散布者，而散布為常業罪，處1年以上7年以下
    有期徒刑，得併科新台幣30萬元以上，3百萬元以下罰金。
    經比較新舊法與中間法之結果，以行為時舊法最有利於行為
    人，依刑法第2條第1項但書之規定，就被告違反著作權法之
    犯行部分，應適用92年7月9日修正前行為時著作權法。又商
    標法在被告犯罪行為後，於92年4月29日修正，同年5月28日
    公佈，自公佈日起6個月後即92年11月28日施行。原商標法
    第62條第1款之罰則，業已修正為商標法第81條第1款，法定
    本刑均為3年以下有期徒刑、拘役、或科或併科新臺幣20萬
    元以下罰金。原商標法第63條明知為前條商品而販賣、意圖
    販賣而陳列、輸出或輸入者，處1年以下有期徒刑、拘役或
    科或併科新臺幣5萬元以下罰金。條次變更為第82條，修正
    為明知為前條商品而販賣、意圖販賣而陳列、輸出或輸入者
    ，處1年以下有期徒刑、拘役或科或併科新臺幣5萬元以下罰
    金。經比較新舊法結果，並無有利不利之問題，應適用裁判
    時之修正後之商標法。又按光碟之電磁紀錄本身無法直接以
    感官理解，必須透過視訊轉化過程，始能顯現聲音、影像、
    符號，故法律將之擴張為文書之概念，於刑法第220條第2項
    規定，以錄音、錄影或電磁紀錄，藉機器或電腦之處理所顯
    示之聲音、影像或符號，足以為表示其用意之證明者，以文
    書論。而文書之行使，每因文書性質、內容之不同而異；就
    電磁紀錄而言，祇須藉由機器或電腦處理，即足以表示其文
    書之內容，行為人將偽造之光碟（電磁紀錄）藉由機器或電
    腦處理時，已有使用該偽造之準私文書而達於行使之程度，
    固不待言；其因販賣而交付之情形，因買受者亦已達於可隨
    時使用該光碟之狀態，無待販賣者更有所主張，應認於交付
    時，即與行使無異。如同販賣翻印他人著作出版物（連同著
    作物之底頁、依出版社所載著作人、發行人、印刷者等一併
    翻印）圖利者，於交付偽造之著作物時，即已構成行使偽造
    準私文書罪，無須就該偽造著作物之內容更有所主張。本件
    被告於販賣前揭仿冒且有新力公司及思奎爾公司所標示對外
    表示該光碟產品係該公司所生產用意之證明文字，其因販賣
    而交付時，因買受者已達於可隨時使用該光碟之狀態，無待
    被告更有所主張，即與行使無異（參照最高法院台上字第
    595號判決意旨）。
  (三)被告行為後，刑法部分條文業於94年2月2日修正公布，95
    年7月1日起施行，其中刑法第56條連續犯之規定業已刪除，
    此刪除雖非犯罪構成要件之變更，但顯已影響行為人刑罰之
    法律效果，自屬法律有變更，而現行刑法既無連續犯得論以
    裁判上一罪之情形，則被告所犯之數罪，應按其具體情形而
    可能論以數罪併罰，是比較修正前、後刑法之規定，依刑法
    第2條第1項規定，應以適用修正前刑法第56條論以連續犯之
    規定，較有利於被告。又依95年7月1日增定施行之刑法施行
    法第1條之1規定，中華民國94年1月7日刑法修正施行後，刑
    法分則編所定罰金之貨幣單位為新臺幣；94年1月7日刑法修
    正時，刑法分則編未修正之條文定有罰金者，自94年1月7日
    刑法修正後，就其所定數額提高為30倍，但72年6月26日至
    94年1月7日新增或修正之條文，就其所定數額提高為3倍。
    該增訂後有關法定刑罰金數額之規定，並無較有利於增訂前
    規定。另關於刑法法定罰金刑規定，修正前刑法第33條第5
    款規定為銀元1元以上（即新台幣3元以上），而修正後刑法
    第33條第5款有關刑法法定罰金刑規定為新台幣1,000元以上
    ，故對於被告所犯刑法法條中有關罰金刑部分，應以修正前
    刑法第33條第5款較有利於被告。
  (四)被告就販賣仿冒商標交付侵害他人著作權之電腦遊戲程式光
    碟片、卡匣為常業一行為，並藉以行使該準私文書，足以生
    損害於告訴人等，核其所為，係犯修正前行為時著作權法第
    94條第3款之以犯明知為侵害著作權之物，意圖營利而交付
    之方法，侵害他人之著作權為常業罪。修正後裁判時商標法
    第82條之販賣仿冒商品罪。刑法第216條、第210條、第220
    條第2項行使偽造準私文書罪。被告與成年男子「小賴」間
    有犯意之聯絡及行為之分擔，為共同正犯。先後多次違反商
    標法及行使偽造準私文書之犯行，均時間緊接，方法相同，
    且犯構成要件相同之罪名，顯係基於概括之犯意反覆為之，
    應依修正前刑法第56條連續犯規定各以一罪論，並加重其刑
    。被告就前開違反著作權法、商標法及行使偽造準私文書等
    三罪間，係一行為觸犯數罪名，為想像競合犯，應從較重常
    業侵害著作權罪處斷。被告有如事實欄所載之論罪科刑及執
    行情形，有本院被告全國前案紀錄表足據，其於前案有期徒
    刑執行完畢後，5年以內再犯本件有期徒刑以上之罪，為累
    犯，應依刑法第47條之規定遞加重其刑。被告自90年10月5
    日以後起至同年12月29日止之犯罪行為，雖未據檢察官起訴
    ，然與其經起訴有罪之犯行間，有常業犯之實質上一罪（違
    反著作權法部分）及連續犯之裁判上一罪（違反商標法及偽
    造文書部分）關係，本院自應併予審判。
四、公訴意旨另以：
  (一)被告另於前揭時地販賣如附表三、四、七之(一)、(二)所示之遊
    戲光碟片、卡匣等物，侵害(一)新力公司之「PlayStation」
    註冊商標，及附表三、除附表二（即附表四編號4）、附表
    四編號1、2、3以外所示遊戲光碟片之著作權；(二)附表四編
    號1、2、3所示光碟片之思奎爾公司著作權；附表七之(二)編
    號21、22、23等卡匣之任天堂著作權、商標權，因認被告此
    部分，亦涉有違反著作權法及商標法等罪嫌。惟查：本院前
    審勘驗結果，附表四除編號1、2、3所示之遊戲光碟片其外
    包裝侵害及思奎爾公司之商標專用權，及編號4（即附表二
    ）之遊戲光碟片侵害及新力公司之著作權外，其餘附表四所
    示之物並未有侵害及新力公司商標專用權及著作權；附表三
    亦無侵害新力公司之著作權。又附表七之(二)編號21、22、23
    等卡匣，並未發現有侵害任天堂公司之商標權及著作權，業
    如前述。此部分犯罪尚屬不能證明，因公訴人起訴認與前開
    有罪部分，為實質上一罪或連續犯之裁判上一罪關係，依法
    無庸另為無罪之諭知。
  (二)被告另有販賣盜版之告訴人新力公司「XI（sai）骰子方塊
    」遊戲光碟，而侵害告訴人新力公司該項電腦程式著作之著
    作財產權、該公司就「XI（sai）及四方立體圖」註冊取得
    之第00000000號商標專用權，以及行使偽造準私文書之行為
    。惟本件並無盜版之「XI（sai）骰子方塊」遊戲光碟扣案
    ，告訴人新力公司亦未就此項產品提出告訴，此部份犯罪應
    屬不能證明，因公訴人認與前揭論罪科刑部分，有常業犯之
    實質上一罪及連續犯之裁判上一罪關係，亦不用另為無罪之
    諭知。
五、原審對被告為有罪科刑之判決，固非無見，惟查：(一)附表四
    除編號1、2、3所示之遊戲光碟片其外包裝侵害及思奎爾公
    司之商標專用權，及編號4（即附表二）之遊戲光碟片侵害
    及新力公司之著作權外，其餘附表四所示之物並未有侵害及
    新力公司商標專用權及著作權；又附表七之(二)編號21、22、
    23等卡匣，亦未發現有侵害任天堂公司之商標權及著作權，
    此經本院前審勘驗明確，有勘驗筆錄足佐，並經告訴代理人
    具狀陳明在卷（見本院上訴字卷第117頁至第124 頁）。原
    審並未調取扣案物逐一勘驗認定，遽依檢察官起訴書之記載
    ，謂被告另有侵害新力公司其他商標權、著作權及思奎爾公
    司之著作權等事實【見原判決事實欄一之(一)、(二)、(三)】，尚
    有未合。(二)被告於警詢係供認扣案物由「小賴」寄賣等語，
    卷查並無由被告向「小賴」販入之具體事證，原判決認係被
    告向「小賴」購入，其認定之事實即與卷證有所不符。(三)
    被告犯罪後，著作權法於93年9月1日第二度修正及商標法業
    經修正，原判決不及比較新舊法律之適用，亦有不合。(四)被
    告已與告訴人任天堂公司達成和解，賠償新台幣15萬元，有
    和解書在卷可按，原審未及審酌資為量刑參考，亦有未洽。
    被告上訴意旨，仍執前詞，否認或飾卸犯罪，固無可取。惟
    原判決既有可議，自屬無可維持，應由本院將原判決撤銷改
    判。爰審酌被告因一己之私利，意圖營利而持有交付侵害商
    標權、著作權之盜版電腦遊戲程式光碟片、卡匣等物，侵害
    他人之智慧財產權，影響社會經濟、法律秩序及我國保護智
    慧財產權之國際形象，並審酌其犯罪之時間、程度及犯後態
    度等一切情狀，量處如主文第2項所示之刑，以示懲儆。扣
    案附表三、附表四編號1、2、3所示仿冒商標之遊戲光碟片
    ，及附表七之(一)、七之(二)1至20所示同時侵害商標權及著作
    權之卡匣，依商標法第83條規定，不問屬於犯人與否，應予
    以宣告沒收。扣案如附表二（即附表四編號4），及其餘附
    表七之(一)、七之(二)1至20所示僅侵害著作權之物，暨光碟目
    錄6本，均為被告所有供犯罪所用之物，業據其於偵查中供
    明，依刑法第38條第1項第2款諭知沒收。再本件被告雖前案
    受有期徒刑之執行完畢（90年10月5日）迄已逾5年但其於前
    案執行完畢後5年內又犯本罪，為累犯，足見其不知悔改，
    不宜宣告緩刑，合予敘明。
據上論斷，應依刑事訴訟法第369條第1項後段、第364條、第299
條第1項前段，修正前行為時著作權法第94條、第93條第3款、第
87條第2款，商標法第82條、第83條，刑法第2條第1項、刑法第
11條前段、第28條、修正前刑法第56條、第216條、第210條、第
220條第2項、第55條、第47條、第38條第1項第2款，判決如主文
。
本案經檢察官郭啟東到庭執行職務。
中　　華　　民　　國　　96　　年　　5 　　月　　9 　　日
　　　　　　　　　刑事第8 庭審判長法　官　鄭文肅
　　　　　　　　　　　　　　　　  法　官　陳貽男
　　　　　　　　　　　　　　　　  法　官　張明松
以上正本證明與原本無異。
如不服本判決，應於收受送達後10日內向本院提出上訴書狀，其
未敘述上訴之理由者並得於提起上訴後10日內向本院補提理由書
（均須按他造當事人之人數附繕本）。
                                  書記官  柯月英
中　　華　　民　　國　　96　　年　　5 　　月　　10　　日
附錄：本案論罪科刑法條全文
修正前行為時著作權法第93條第3款
有下列情形之一者，處二年以下有期徒刑，得併科新台幣十萬元
以下罰金︰
三、以第87條各款方法之一侵害他人之著作權者。
修正前行為時著作權法第87條第2款
有下列情形之一者，除本法另有規定外，視為侵害著作權或製版
權︰
二、明知為侵害著作權或製版權之物而散布或意圖散布而陳列或
    持有或意圖營利而交付者。
修正前行為時著作權法第94條
以犯第91條、第92條或第93條之罪為常業者，處一年以上七年以
下有期徒刑，得併科新台幣四十五萬元以下罰金。
商標法第82條
明知為前條商品而販賣、意圖販賣而陳列、輸出或輸入者，處一
年以下有期徒刑、拘役或科或併科新臺幣五萬元以下罰金。
刑法第210條
偽造、變造私文書，足以生損害於公眾或他人者，處五年以下有
期徒刑。
刑法第216條
行使第210條至第215條之文書者，依偽造、變造文書或登載不實
事項或使登載不實事項之規定處斷。
刑法第220條
在紙上或物品上之文字、符號、圖畫、照像，依習慣或特約，足
以為表示其用意之證明者，關於本章及本章以外各罪，以文書論
。
錄音、錄影或電磁紀錄，藉機器或電腦之處理所顯示之聲音、影
像或符號，足以為表示其用意之證明者，亦同。
稱電磁紀錄，指以電子、磁性或其他無法以人之知覺直接認識之
方式所製成之紀錄，而供電腦處理之用者。
